Inventaris van het archief van het Nederlands Beheersinstituut, beheersdossiers beginnend met de letter L
Nationaal Archief, Den Haag
- Serie 'Lohr-Pollklasener, J. - Louvezijn, H.S. van'
  - Look-Berns, E., Barneveld [PE43 1450], ---
    Onderdeel van een omslag met meerdere dossiers. Deze omslag is aan te vragen via archiefinventaris 2.09.16.03, inventarisnummer 3909, ten name van Clever-Straszenbahn GmbH
  - Lookeren, A.M. van Fa., Amsterdam, 119913
  - Lookeren, J.E. van, Den Haag, 119912
  - Lookeren, J.E. van, Rotterdam [PE2 2606], ---
  - Lookman, J.W., Den Helder, 119888
  - Lookman, J.W., Den Helder [PE33 569], ---
  - Lookman, J.W., Jutphaas [PE33 68], ---
  - Looks, E., Zaltbommel, 119843
  - Looman, D., Assen, 119889
  - Looman, F., Haarlem, 119890
  - Looman, F.A., Haarlem [PE28 2194], ---
  - Looman, H., Amsterdam, 119892
  - Looman, H.J., Amsterdam [WP 2132], ---
  - Looman, H.W.M, Haarlem, 119891
  - Loomans, A., Havert [PD57 920], ---
  - Loomans, E.H., Roermond, 119894
  - Loomans, E.H., Heythuysen [WFN 306], ---
    Onderdeel van een omslag met meerdere dossiers. Deze omslag is aan te vragen via archiefinventaris 2.09.16.02, inventarisnummer 5452, ten name van Broese van Groenou, H.
  - Loomans, L.J., Margraten, 119895
  - Loomans, P.W.J., Wateringen, 119896
  - Loomans, W.P.J. (Zadelmakerij), Nijmegen, 119897
  - Loomans-Grein, L., Havert, 119864
  - Loomans-Grein, L., Havert [PD57 921], ---
  - Loomans-Matten, J., Haarlem, 119893
  - Loon's, van (Zand- en Grinthandel), Vreeswijk [WP 2027], ---
    Onderdeel van een omslag met meerdere dossiers. Deze omslag is aan te vragen via archiefinventaris 2.09.16.02, inventarisnummer 5326, ten name van Broekhof, J.
  - Loon, A. van, Rotterdam, 119865
  - Loon, A. van, Bergen op Zoom, 119866
  - Loon, A. van, Bergen op Zoom, 119867
  - Loon, A. van, Bergen op Zoom, 119868
  - Loon, A. van, Borssele, 119869
  - Loon, A. van, Breda, 119871
  - Loon, A. van, Tilburg, 119872
  - Loon, A. van, Wouw, 119873
  - Loon, A. van, Zeist, 119874
  - Loon, A. van, Rotterdam, 119875
  - Loon, A. van, Rotterdam, 119876
  - Loon, A. van, Barendrecht [WP 2130], ---
  - Loon, A.J. van, Vaals, 119879
  - Loon, A.J. van, Vaals [PE40 3192], ---
    Onderdeel van een omslag met meerdere dossiers. Deze omslag is aan te vragen via archiefinventaris 2.09.16.02, inventarisnummer 3813, ten name van Bartels, J.
  - Loon, A.J.M. van, Bergen op Zoom, 119877
  - Loon, A.J.M. van, Bergen op Zoom [PE12 81], ---
  - Loon, A.W. van, Arnhem, 119878
  - Loon, A.W. van, Arnhem [WF 594], ---
  - Loon, B., Rotterdam, 119881
  - Loon, B. van, Wijk en Aalburg, 119880
  - Loon, C., Rotterdam, 119882
  - Loon, C., Den Haag, 119939
  - Loon, C., Ter Apel [PD27 1751], ---
  - Loon, C. van, Bergen op Zoom, 119883
  - Loon, C. van, Halsteren, 119884
  - Loon, C. van, Wijk en Aalburg, 119940
  - Loon, C. van, Wouw, 119941
  - Loon, C. van, Wijk [WN 116], ---
    Onderdeel van een omslag met meerdere dossiers. Deze omslag is aan te vragen via archiefinventaris 2.09.16.01, inventarisnummer 5238, ten name van Aa, van der
  - Loon, C. van, Wouw [PD14 239], ---
  - Loon, C.A. van, Roosendaal, 119942
  - Loon, C.A.W. van, Leiden, 119943
  - Loon, C.G. van, Hilversum, 119944
  - Loon, C.G. van, Wijk en Aalburg, 119945
  - Loon, C.H., Werkendam, 119946
  - Loon, C.J., Roosendaal, 119947
  - Loon, C.J.T.J. van, Amsterdam, 119948
  - Loon, C.M.L., Bergen op Zoom, 119949
  - Loon, C.P. van, Bergen op Zoom, 119950
  - Loon, C.P.M. van, Wouw, 119951
  - Loon, D. van, Wijk en Aalburg, 119952
  - Loon, D. van, Bergen op Zoom, 119953
  - Loon, D. van, Bergen op Zoom [PD14 338], ---
    Onderdeel van een omslag met meerdere dossiers. Deze omslag is aan te vragen via archiefinventaris 2.09.16.03, inventarisnummer 4918, ten name van Cecco, A. de
  - Loon, E.J. van, Breda, 119954
  - Loon, E.P.J. van, Breda, 119955
  - Loon, F. van, Utrecht, 119827
  - Loon, F. van, Kerkrade [PE35 445], ---
    Onderdeel van een omslag met meerdere dossiers. Deze omslag is aan te vragen via archiefinventaris 2.09.16.02, inventarisnummer 3575, ten name van Berk, H.C. van der
  - Loon, F.F. van, Ekeren [PE1 3796], ---
  - Loon, F.H. van, Ubbergen, 119966
  - Loon, F.R., Arnhem, 119967
  - Loon, F.S. van, Haarlem, 119968
  - Loon, G. van, Middelburg, 119969
  - Loon, G. van, Utrecht, 119971
  - Loon, G. van, Haarlem, 119978
  - Loon, G.A. van, Huybergen, 119828
  - Loon, G.F. van, Roosendaal, 119972
  - Loon, H. van, Wijk en Aalburg, 119829
  - Loon, H. van, Breda, 119870
  - Loon, H. van, Rotterdam, 119973
  - Loon, H. van, Roosendaal, 119974
  - Loon, H. van, Vierlingsbeek, 119975
  - Loon, H. van, Waalwijk, 119976
  - Loon, H. van, Roosendaal [PE14 815], ---
  - Loon, H. van, Sleen [PE22 199], ---
  - Loon, H.A. van, Haarlem, 119830
  - Loon, H.A. van, Den Haag, 119977
  - Loon, H.J. van, Bergen op Zoom, 119979
  - Loon, H.J.M. van, Bussum, 119914
  - Loon, J. van, 119915
  - Loon, J. van, Den Haag, 119916
  - Loon, J. van, Aalten, 119917
  - Loon, J. van, Bergen op Zoom, 119918
  - Loon, J. van, Bergen op Zoom, 119919
  - Loon, J. van, Hoofddorp, 119920
  - Loon, J. van, Den Haag, 119921
  - Loon, J. van, Wijk en Aalburg, 119922
  - Loon, J. van, Utrecht [PE54 2760], ---
  - Loon, J. van (Spuitinrichting en Lederwarenfabriek) Fa., Waalwijk, 120205
  - Loon, J.A., Arnhem, 119923
  - Loon, J.C. van, Roosendaal, 119924
  - Loon, J.C. van, Roosendaal, 119925
  - Loon, J.C. van, Zoelmond, 119926
  - Loon, J.C. van, Zoelmond [PE62 2], ---
    Onderdeel van een omslag met meerdere dossiers. Deze omslag is aan te vragen via archiefinventaris 2.09.16.01, inventarisnummer 4062, ten name van Aken, A.C. van
  - Loon, J.F. van, Roosendaal, 119928
  - Loon, J.G. van, Bergen op Zoom, 119929
  - Loon, J.H. van, Arnhem, 119927
  - Loon, J.H. van, Roosendaal, 119930
  - Loon, J.H.A. van, Breda, 119931
  - Loon, J.J. van, Wijk en Aalburg, 119932
  - Loon, J.J. van, Waalwijk, 119933
  - Loon, J.P.M., Rotterdam, 119934
  - Loon, J.P.M. van, Rotterdam [PE3 12], ---
    Onderdeel van een omslag met meerdere dossiers. Deze omslag is aan te vragen via archiefinventaris 2.09.16.02, inventarisnummer 2180, ten name van Baumann, F.A.
  - Loon, J.T.A. van, Breda, 119935
  - Loon, L. van, Amsterdam, 119937
  - Loon, L. van, Amsterdam [PE1 1528], ---
  - Loon, L.C. van, Amsterdam, 119938
  - Loon, L.H.M., Tilburg, 127539
  - Loon, L.J. van, Utrecht, 119936
  - Loon, M. van, Breda, 120250
  - Loon, N. van, Oss, 120251
  - Loon, N. van, Den Haag, 120252
  - Loon, N.J.A. van, Den Haag [DS 5475], ---
  - Loon, P.A. van, Haarlem, 120253
  - Loon, P.G. van, Roosendaal, 120254
  - Loon, P.J. van, Roosendaal, 120255
  - Loon, P.J. van, Nijmegen [DM 2518], ---
    Onderdeel van een omslag met meerdere dossiers. Deze omslag is aan te vragen via archiefinventaris 2.09.16.02, inventarisnummer 2726, ten name van Bakkers, J.
  - Loon, P.T.A. van, Rotterdam, 120256
  - Loon, R.H.M. (I), Doorn, 201495
    Dit dossier betreft ook: Ramaer, J.W. (I)
  - Loon, R.H.M. (II), Doorn, 201496
    Dit dossier betreft ook: Ramaer, J.W. (II)
  - Loon, S., Heerenveen, 120257
  - Loon, S.E. van, Amsterdam, 120258
  - Loon, T. van, Eindhoven, 120259
  - Loon, T.B. van, Den Haag, 120260
  - Loon, T.P., Gouda, 120261
  - Loon, V.F.P. van, Ekeren, 120262
  - Loon, W. van, Sint Jacobi Parochie [DM 896], ---
  - Loon, W.J. van, Vlaardingen, 120263
  - Loon, W.P. van, Haarlem, 120264
  - Loon-Geers, M.P.C. van, Middelburg, 120265
  - Loon-Geers, M.P.C. van, Bergen op Zoom, 120267
  - Loon-Packbeers, F., Tilburg, 120268
  - Loon-van Lazaroms, P.C., Roosendaal, 120266
  - Loon-Visser, A.E. van, Den Haag, 120269
  - Loon-Visser, A.E. van, Den Haag [PE2 2367], ---
  - Loonen, A.C.M., Breda, 120270
  - Loonen, G.J.J., Breda, 120271
  - Loonen, J.B., Ambt-Delden, 120272
  - Loonen, W., Oosterhout, 120273
  - Loonhuizen, F. van [PE36 590], ---
  - Loonsteijn, R., Amsterdam, 120279
  - Loonstein, A., Amsterdam, 120274
  - Loonstein, G.J., Haaksbergen, 120275
  - Loonstein, H., Amsterdam, 120276
  - Loonstein, H., Amsterdam, 120277
  - Loonstein, J.A.C., Doetinchem [PE10 1793], ---
    Onderdeel van een omslag met meerdere dossiers. Deze omslag is aan te vragen via archiefinventaris 2.09.16.03, inventarisnummer 2334, ten name van Deegens, W.H.
  - Loonstein, S., Antwerpen, 120278
  - Loonstijn, A., Amsterdam, 120283
  - Loonstijn, J., Amsterdam, 120282
  - Loonstijn, J., Amsterdam, 120289
  - Loonstijn, L., Amsterdam, 120288
  - Loonstra, J., Buitenpost, 120280
  - Loonstra, J., Hoensbroek, 120281
  - Loonstra, J., Hoensbroek [PE40 4303], ---
  - Loontjens, A., Maastrincht, 120290
  - Loontjens, J.A.H., Maastricht, 120293
  - Loontjens, J.F., Maastricht, 120291
  - Loontjens, L.J., Maastricht [PE40 3957], ---
  - Loontjens-Wijzen, J., Maastricht, 120292
  - Loontjes, J.F., Maastricht [PE40 3510], ---
  - Loop, E., Vaals, 120294
  - Loop, F. van der, Oss, 120295
  - Loop, G. van der, Heerlen, 120296
  - Loop, H., Kerkrade, 120297
  - Loop, H.H.P., Kerkrade, 120298
  - Loop, H.P., Kerkrade, 120299
  - Loop, J. van de, Reek [PE45 257], ---
    Onderdeel van een omslag met meerdere dossiers. Deze omslag is aan te vragen via archiefinventaris 2.09.16.02, inventarisnummer 3924, ten name van Beunis, A.W.M.
  - Loop, J. van der, Oss, 120300
  - Loop, J. van der, Oss [PD45 4], ---
    Onderdeel van een omslag met meerdere dossiers. Deze omslag is aan te vragen via archiefinventaris 2.09.16.02, inventarisnummer 5168, ten name van Beem, J.
  - Loop, P., Kerkrade [PE67 1313], ---
    Onderdeel van een omslag met meerdere dossiers. Deze omslag is aan te vragen via archiefinventaris 2.09.16.02, inventarisnummer 4161, ten name van Bekke, W.H. ter
  - Loop, W.H. van der, Heerlen, 120301
  - Loop, W.H. van der, Heerlen [PD40 59], ---
  - Loopeker, P.F., Haarlem, 120302
  - Looper, C.S., Sloten, 120303
  - Looper-Cohen, S., Arnhem, 120306
  - Looper-de Beer, M., Assen, 120305
  - Looper-Stibbe, S., Amsterdam, 120304
  - Loopster, P., Schiermonnikoog, 120308
  - Loopstra, J.J., Hilversum [PE67 6315], ---
    Onderdeel van een omslag met meerdere dossiers. Deze omslag is aan te vragen via archiefinventaris 2.09.16.02, inventarisnummer 4418, ten name van Bomers-van der Linden, J.T.D.
  - Loopstra, P.C., Leeuwarden, 120307
  - Loopuit, B.N., Amsterdam, 120309
  - Loopuit, S.D., Amsterdam, 120310
  - Loopuit, S.D., Amsterdam [PD1 1889], ---
  - Loor, G., Eindhoven, 120311
  - Loor, J., Den Haag, 120312
  - Loor, W., Zaltbommel, 120313
  - Loor-De Schepper, G. de, Haarlem [PE67 4439], ---
    Onderdeel van een omslag met meerdere dossiers. Deze omslag is aan te vragen via archiefinventaris 2.09.16.01, inventarisnummer 4324, ten name van Auerbach & Steinitz Ltder
  - Looren de Jong, E., Schoonhoven [PE26 455], ---
  - Looren-de Jong, E., Schoonhoven, 120314
  - Loos, Berlin [DS 5073], ---
    Onderdeel van een omslag met meerdere dossiers. Deze omslag is aan te vragen via archiefinventaris 2.09.16.03, inventarisnummer 3152, ten name van Dollmann-Jung, M.
  - Loos & Co., G.L., Amsterdam [DS 3818], ---
    Onderdeel van een omslag met meerdere dossiers. Deze omslag is aan te vragen via archiefinventaris 2.09.16.01, inventarisnummer 3032, ten name van Addicks, H.
  - Loos, A., Alkmaar, 120315
  - Loos, A., Arnhem, 120316
  - Loos, A.A., Bergen op Zoom, 120317
  - Loos, A.L. de, Overveen, 120318
  - Loos, A.P. van der, Oegstgeest, 120319
  - Loos, A.P. van der, Overveen, 120320
  - Loos, A.P.M., Wouw, 120321
  - Loos, C.J., Den Haag, 120322
  - Loos, C.L., Amsterdam [DN 1508], ---
    Dit dossier betreft ook: Feldhoff, C.
  - Loos, E. (Eisenwarenfabrik), Essen-Steele [DS 5267], ---
    Onderdeel van een omslag met meerdere dossiers. Deze omslag is aan te vragen via archiefinventaris 2.09.16.02, inventarisnummer 3172, ten name van Blase, A. AG
  - Loos, F.W. van der, Rotterdam, 120323
  - Loos, G. van der, Rijswijk, 120324
  - Loos, G.G. de, Amsterdam, 120325
  - Loos, H., Langen [WE 7121], ---
  - Loos, J. de, Rotterdam, 120326
  - Loos, J.A., Utrecht, 120327
  - Loos, J.A., Treebeek [PE21 1507], ---
  - Loos, J.A., Utrecht [PE54 2761], ---
  - Loos, J.G., Valkenswaard, 120328
  - Loos, K., Naarden, 120329
  - Loos, K., Amsterdam, 120353
  - Loos, K.W., Voorburg, 120340
  - Loos, K.W. [PE2 1387], ---
  - Loos, M., Hamburg, 120341
  - Loos, M., Hamburg [PE2 444], ---
  - Loos, M.H., Kruisland, 120342
  - Loos, P., Unterrath [PE67 274], ---
  - Loos, P.C.A., Steenbergen, 120343
  - Loos, P.J.G. de, Amsterdam, 120344
  - Loos, W., Berlin [DS 5361], ---
    Onderdeel van een omslag met meerdere dossiers. Deze omslag is aan te vragen via archiefinventaris 2.09.16.01, inventarisnummer 3180, ten name van Ankersmit, C.V.
  - Loos, W. van der, Utrecht, 120345
  - Loos-Back, E.C., Utrecht [PE54 6246], ---
    Onderdeel van een omslag met meerdere dossiers. Deze omslag is aan te vragen via archiefinventaris 2.09.16.02, inventarisnummer 4015, ten name van Baan, P.J.G.
  - Loos-Groot, C., Spanbroek, 120346
  - Loosbroek, P.J. van, Lith, 120347
  - Loosdrecht, J., Breda, 120348
  - Loose, A., Den Haag [PE2 3304], ---
    Onderdeel van een omslag met meerdere dossiers. Deze omslag is aan te vragen via archiefinventaris 2.09.16.02, inventarisnummer 2171, ten name van Blessenaar, L.G.
  - Loose, F., Lutterade, 120349
  - Loose, J., Aschendorf [WE 7122], ---
  - Loose, K., Aschendorf [WE 7123], ---
  - Loose-Ehinke, M., Geleen [PE67 1816], ---
    Onderdeel van een omslag met meerdere dossiers. Deze omslag is aan te vragen via archiefinventaris 2.09.16.01, inventarisnummer 4182, ten name van Anslijn, J.H.
  - Loose-Werther, H., Ludwigshafen [PE68 124], ---
  - Loosen, B. van, Grindelwald [WE 213], ---
    Onderdeel van een omslag met meerdere dossiers. Deze omslag is aan te vragen via archiefinventaris 2.09.16.03, inventarisnummer 5940, ten name van Clarke-Cohen, I.
  - Loosen, B. von, Grindelwald, 120350
  - Looser-Wagner, M., Freiburg [PE67 5203], ---
    Onderdeel van een omslag met meerdere dossiers. Deze omslag is aan te vragen via archiefinventaris 2.09.16.03, inventarisnummer 4366, ten name van Dam, H. van
  - Loosman, J., Amersfoort, 120351
  - Looten, A., Middelburg, 120352
  - Looten, A., Middelburg [PE42 155], ---
  - Looten, A.A.H. [PE10 655], ---
    Onderdeel van een omslag met meerdere dossiers. Deze omslag is aan te vragen via archiefinventaris 2.09.16.01, inventarisnummer 2310, ten name van Andriessen, J.L.M.
  - Looten, G.C., Rotterdam, 120330
  - Looten, J. van, Arnhem, 120331
  - Looten, J.S., Rotterdam, 120332
  - Looten, M.G., Java, 120333
  - Looten, M.G. [PD23 323], ---
  - Looten, N.H., Arnhem, 120334
  - Looten-Vriends, M.E., Middelburg, 120335
  - Lootens, F.A., Philippine, 120336
  - Loots, J.B., Ulrum, 120337
  - Loots, J.J., Leens, 120338
  - Loots, T., Middenmeer [DN 1259], ---
  - Lootsje NV, 't (Amsterdamse Likeurstokerij), Amsterdam, 120339
  - Lootsma, J., Driehuis, 120364
  - Lootsman, W., Zeist [PE54 5077], ---
  - Lootsteen, America [WN 777], ---
    Onderdeel van een omslag met meerdere dossiers. Deze omslag is aan te vragen via archiefinventaris 2.09.16.02, inventarisnummer 5268, ten name van Blaisse, A.S.H.A.
  - Lootsteen, S., Amsterdam, 120354
  - Lootsteen, W., Amsterdam, 120355
  - Lootsteen-Groen, M., Amsterdam, 120356
  - Looy, A., Zevenhoven, 120357
  - Looy, A., Zevenhoven, 120358
  - Looy, D., Zevenhoven, 120359
  - Looy, F., Loenen [PE8 307], ---
  - Looy, F.G., Loenersloot [PE55 120], ---
  - Looy, F.H., Haarlem, 120361
  - Looy, G. van de, Veldhoven, 120362
  - Looy, H., Rotterdam, 120363
  - Looy, J., Middelharnis, 120284
  - Looy, L., Rotterdam, 120285
  - Looy, T., Loenen, 120360
  - Looy-Bruijn, F.G. de, Loenersloot, 120287
  - Looy-Wonsack, M. van, Amsterdam, 120380
  - Looy-Zielke, E. van, Haarlem, 120381
  - Looyen, P.J.C., Rotterdam, 120365
  - Looyen, R., Ermelo, 120367
  - Looyen, T., Utrecht, 120368
  - Looyen-Proest, J.W., Den Haag, 120370
  - Looyen-Runge, A.W., Monster, 120366
  - Looyen-van Nelven, J.G., Den Haag, 120369
  - Looyenga, C.P., Workum, 120371
  - Looyenga, J., Berlicum, 120372
  - Looyenga, J.D., Bussum, 120375
  - Looyenga, L., Leeuwarden, 120373
  - Looyenga, L.W., Berlikum, 120374
  - Looyenga-Schiphof, T.J., Berlikum, 120376
  - Looyenga-Sietema, R., Grouw, 120377
  - Looyengoed, B. van, Ermelo, 120378
  - Looyer, A.C., Amsterdam, 120379
  - Looyschelder, M.T., Arnhem [PD10 614], ---
  - Looyschilder, J., Pannerden [WF 1107], ---
    Onderdeel van een omslag met meerdere dossiers. Deze omslag is aan te vragen via archiefinventaris 2.09.16.02, inventarisnummer 6535, ten name van Baumgartner, G.E.
  - Looysen, M., Hilversum [PE36 3148], ---
  - Looze, A.B. de, Groede, 120390
  - Looze, A.C. de, Zierikzee, 120391
  - Looze, C. de, Breskens, 120392
  - Looze, C. de, Breskens [PE51 591], ---
  - Looze, C.A. de, Utrecht, 120393
  - Looze, C.A. de, Utrecht [WFN 53], ---
  - Looze, E. de, Breskens, 120394
  - Looze, E. de, Breskens [PD51 218], ---
  - Looze, Gebr. (I), Delden, 120396
  - Looze, Gebr. (II), Delden, 120407
  - Looze, M.J. de, Rotterdam, 120395
  - Lopatka, G., London, 198577
  - Lopatka, G., London [WE 6213], ---
    Onderdeel van een omslag met meerdere dossiers. Deze omslag is aan te vragen via archiefinventaris 2.09.16.02, inventarisnummer 6363, ten name van Bothe, B.
  - Lopek, A.P., Rijswijk, 120440
  - Lopes Cardoze, N., Amsterdam [PD1 1998], ---
  - Lopes Cardozo, A., Padang, 120408
  - Lopes Cardozo, A., Rotterdam, 120409
  - Lopes Cardozo, I., Amsterdam, 120412
  - Lopes Cardozo, J., Arnhem, 120413
  - Lopes Cardozo, S., 120416
  - Lopes Cardozo, S., Amsterdam, 120417
  - Lopes Cardozo, S., Amsterdam, 120418
  - Lopes Cardozo-Querido, G., Amsterdam, 120419
  - Lopes Cordozo, B., Amsterdam, 120410
  - Lopes Cordozo, M., Amsterdam, 120411
  - Lopes de Lagune, R., Amsterdam, 120430
  - Lopes de Leao, B., Blaricum, 120428
  - Lopes de Leao, B., Amsterdam, 120429
  - Lopes Dias, A., Amsterdam, 120420
  - Lopes Dias, B., Amsterdam, 120421
  - Lopes Dias, B., Zandvoort [PD28 174], ---
  - Lopes Dias, D., Amsterdam, 120422
  - Lopes Dias, E., Amsterdam, 120423
  - Lopes Dias, J., Amsterdam, 120424
  - Lopes Dias, M., Hilversum, 120425
  - Lopes Dias-Blitz, E., Amsterdam, 120426
  - Lopes Leao Laguna, R.J., Den Haag, 120431
  - Lopes Quiras, E., Den Haag, 120427
  - Lopes Salsedo, S., Amsterdam, 120432
  - Lopes Salzedo, D, Amsterdam, 120433
  - Lopes Salzedo, L., Amsterdam, 120434
  - Lopes Salzedo, M., Amsterdam, 120435
  - Lopes Salzedo, S.L., Amsterdam, 120436
  - Lopes Salzedo-Robles, J., Amsterdam, 120437
  - Lopes Suasso NV, Amsterdam [PE67 739], ---
  - Lopes-Dias, M., Hilversum [PD36 71], ---
  - Lopes-Suasso, F.E., Den Haag [PD2 643], ---
  - Lopez Cardoso, N., Amsterdam, 120415
  - Lopez Cardozo, A., Amsterdam [PD1 1997], ---
  - Lopez Cardozo, M., Amsterdam, 120414
  - Lopez Dias, B., Zandvoort, 120438
  - Lopez Dias, S., Amsterdam, 120439
  - Loppersum, P.S., Haarlem, 120441
  - Loppersum-Timm, E.S.H., Nieuwkoop [DM 798], ---
    Onderdeel van een omslag met meerdere dossiers. Deze omslag is aan te vragen via archiefinventaris 2.09.16.02, inventarisnummer 2669, ten name van Becking, H.J.
  - Lorbach, M., Gulpen, 120442
  - Lorbach-Herricher, H., Nijmegen [WFV 3315], ---
    Onderdeel van een omslag met meerdere dossiers. Deze omslag is aan te vragen via archiefinventaris 2.09.16.03, inventarisnummer 5695, ten name van Dolezal, J.
  - Lorbach-Herriger, K., Nijmegen, 120443
  - Lorbeer, A., Tilburg, 120444
  - Lorbert, T., Oude Schans, 120445
  - Lorch en Sohne, Fa., Frankfurt am Main, 120447
  - Lorch, H.E., London [WE 85], ---
    Onderdeel van een omslag met meerdere dossiers. Deze omslag is aan te vragen via archiefinventaris 2.09.16.01, inventarisnummer 5932, ten name van Aronthal, F.
  - Lorch, L. [WE 6256], ---
    Onderdeel van een omslag met meerdere dossiers. Deze omslag is aan te vragen via archiefinventaris 2.09.16.03, inventarisnummer 6370, ten name van Commerz Bank AG
  - Lorch, N., Amsterdam, 120446
  - Lordignano-Allegranzi, M., 120448
  - Lorenscheit, L., Bilthoven, 120449
  - Lorensen, P., Fleusburg [PD27 1634], ---
  - Lorentz Industriele Benodigdheden, Eindhoven, 120451
  - Lorentz, C.T.L., Limburg am Lahn [PE67 5021], ---
  - Lorentz, F., Mierlo, 120450
  - Lorentz, H., Berlin [PE67 5508], ---
    Onderdeel van een omslag met meerdere dossiers. Deze omslag is aan te vragen via archiefinventaris 2.09.16.01, inventarisnummer 4384, ten name van Amkreutz, A.C.H.
  - Lorentz, H.K.A., Berkeley [WE 9070], ---
    Onderdeel van een omslag met meerdere dossiers. Deze omslag is aan te vragen via archiefinventaris 2.09.16.06, inventarisnummer 6523, ten name van Hermann, G.
  - Lorentz, K.R.W., Amsterdam, 120452
  - Lorentz, P., Enschede, 120466
  - Lorentz-Philipowa, N., Amsterdam, 120453
  - Lorenz, A., Amsterdam, 120455
  - Lorenz, A., Gdansk, 120456
  - Lorenz, A., Den Haag [WFG 1319], ---
    Onderdeel van een omslag met meerdere dossiers. Deze omslag is aan te vragen via archiefinventaris 2.09.16.03, inventarisnummer 5401, ten name van Ciolina-Giolina, E.O.
  - Lorenz, A.G., Den Haag, 120457
  - Lorenz, A.K., Den Haag, 120471
  - Lorenz, C. AG, Berlin [DS 4010], ---
    Onderdeel van een omslag met meerdere dossiers. Deze omslag is aan te vragen via archiefinventaris 2.09.16.03, inventarisnummer 3053, ten name van Cantrup, A.
  - Lorenz, C.H.A., Trendelburg [KLP 609], ---
  - Lorenz, E.W., Heerlen [WFV 4502], ---
    Onderdeel van een omslag met meerdere dossiers. Deze omslag is aan te vragen via archiefinventaris 2.09.16.05, inventarisnummer 5766, ten name van Gathen, J. van der
  - Lorenz, F., Schinveld [PD57 1062], ---
    Onderdeel van een omslag met meerdere dossiers. Deze omslag is aan te vragen via archiefinventaris 2.09.16.01, inventarisnummer 5165, ten name van Aengenendt-Janssen, T.
  - Lorenz, H., Reute [DS 2874], ---
    Onderdeel van een omslag met meerdere dossiers. Deze omslag is aan te vragen via archiefinventaris 2.09.16.02, inventarisnummer 2949, ten name van Boerenleenbank
  - Lorenz, H.G.E., Rotterdam, 120470
  - Lorenz, H.G.E., Rotterdam [WFR 114], ---
    Onderdeel van een omslag met meerdere dossiers. Deze omslag is aan te vragen via archiefinventaris 2.09.16.03, inventarisnummer 5483, ten name van Conci-Krane, M.J.
  - Lorenz, H.O., Barmen, 120469
  - Lorenz, L., Zwolle, 120468
  - Lorenz, M., Haifa [DS 782], ---
    Onderdeel van een omslag met meerdere dossiers. Deze omslag is aan te vragen via archiefinventaris 2.09.16.01, inventarisnummer 2783, ten name van Alter, E.
    Dit dossier betreft ook: Internationale Bank Amsterdam; Witten-Oettinger, A.L.
  - Lorenz, O.H., 120467
  - Lorenz, T., Utrecht, 120465
  - Lorenz, W.E., Heerlen, 120464
  - Lorenz, W.J., Laren, 120463
  - Lorenz, W.J., Weimar [WE 3925], ---
    Onderdeel van een omslag met meerdere dossiers. Deze omslag is aan te vragen via archiefinventaris 2.09.16.03, inventarisnummer 6212, ten name van Ciazynski, F.
  - Lorenz, W.K.R., Amsterdam [WF 1943], ---
  - Lorenz-Goorhuis, J.A., Winterswijk, 120462
  - Lorenzen, H.H., Hamburg [PE67 1135], ---
    Onderdeel van een omslag met meerdere dossiers. Deze omslag is aan te vragen via archiefinventaris 2.09.16.03, inventarisnummer 4155, ten name van Degen, L.H.
  - Lorenzen, K., Hamburg [PE67 3564], ---
  - Lorenzen, P., Fleusburg, 120454
  - Lorenzen, P., Flensburg [WN 787], ---
  - Lorenzi-de Koning, J.J., Haarlem, 120461
  - Lorenzo [WE 700], ---
  - Lorenzo, A. de, Bussum, 120460
  - Lorenzo, D. de, Utrecht [PD54 322], ---
  - Lorenzo, E. de, Bussum, 120476
  - Lorenzo, E. de, Bussum [PE36 3075], ---
    Onderdeel van een omslag met meerdere dossiers. Deze omslag is aan te vragen via archiefinventaris 2.09.16.01, inventarisnummer 3643, ten name van Ammers-Kuller, J.
  - Lorenzo, G., Utrecht, 120458
  - Lorenzo, G. de, Tilburg, 120459
  - Lorenzo, G.M., Den Haag, 120472
  - Lorenzo, G.M. de [WF 715], ---